【裁判字號】    97,訴,976
【裁判日期】    980313
【裁判案由】    侵權行為損害賠償
【裁判全文】
臺灣高雄地方法院民事判決               97年度訴字第976號
原      告  乙○○
被      告  甲○○
當事人間請求侵權行為損害賠償事件，本院民國98年3 月3 日言
詞辯論終結，判決如下：
    主  文
被告應給付原告新台幣壹拾伍萬捌佰柒拾元及自民國九十七年四
月十二日起至清償日止按週年利率百分之五計算之利息。
原告其餘之訴駁回。
訴訟費用由被告負擔十分之二，餘由原告負擔。
本判決第一項得假執行；但被告如以新台幣壹拾伍萬捌佰染拾元
為原告預供擔保後，得免為假執行。
原告其餘假執行之聲請駁回。
    事實及理由
一、原告主張：兩造自民國91年11月30日結婚以來，原告殫精竭
    慮協助被告經營診所，對被告家居生活侍奉無微不至，詎(1)
    於95年4 月6 日淩晨1 時許，被告在高雄縣鳥松鄉○○路19
    6 巷27號住處2 樓臥室出拳毆打原告，致原告受有左肩及上
    臂之扭傷及拉傷、左額頭趿枕部挫傷、手指開放性傷口3 ×
    2cm 、臀部挫傷、左小腿挫傷等之傷害；(2)於95年4 月29日
    中午，被告復在高雄縣鳳山市○○路69號診所內對原告實施
    暴力行為，致原告受有頭部封閉性外傷；(3)繼於95年6 月5
    日中午，被告在高雄縣鳥松鄉○○路196 巷27號住處觀看網
    路色情影片，遭原告撞見，被告竟惱羞成怒毆打原告，致原
    告受有左眼角破皮發紅（1 ×1cm） 、右大腿破皮發紅（3
    ×1cm） 之傷害。爰依侵權行為法律關係提起本件訴訟，請
    求被告賠償醫療費新台幣（下同）15,740元及精神慰撫金18
    0 萬元共1,815,740 元及自起訴狀繕本送達翌日起至清償日
    止，按年息百分之五計算之利息；並願供現金或台灣銀行可
    轉讓定期存單為擔保，請准宣告假執行之判決。
二、被告則以：原告所主張之3 次傷害行為，其中(1)已經時效消
    滅，且其所舉為憑之民事保護令亦係單方說法，不足為證；
    至於(2)及(3)，均非事實，亦不清楚原告受傷如何造成等語資
    為抗辯。並聲明：請求駁回原告之訴；如受不利判決，願供
    擔保，請准宣告免為假執行。
三、兩造不爭執之事項：
  (一)兩造於91年11月30日結婚。被告訴請離婚，經本院96年度婚
    字第58號判決准予離婚（卷第47-56 頁），原告不服提起上
    訴，現繫屬台灣高等法院高雄分院審理中（97年度家上第40
    號）。
  (二)被告因於95年4 月6 日上午8 時許對原告實施恐嚇行為，經
    本院刑事庭以96年度簡上字第360 號刑事判決被告違犯恐嚇
    危害安全罪（卷206-209 頁），判處拘役30日，減為拘役15
    日確定；而同此恐嚇所生之侵權損害賠償事件，亦經原告訴
    請被告賠償10萬元確定（卷217-222 頁本院96年度訴字第17
    6 號及高雄高分院96年度上易字第232 號民事判決）。
四、本院判斷：
  (一)關於原告主張(1)即95年4 月6 日3 時凌晨1 時許，被告在高
    雄縣鳥松鄉○○路196 巷27號住處傷害原告致原告受有左肩
    及上臂之扭傷及拉傷、左額頭及枕部挫傷、手指開放性傷口
    3 ×2cm 、臀部挫傷、左小腿挫傷等之事實，已據原告除舉
    出其為此向轄區高雄縣仁武分局鳥松分駐所聲請獲本院於95
    年4 月24日裁准之95年度暫家護字第105 、624 號民事暫時
    與及通常保護令（卷146-148 頁與149-153 頁）及其對被告
    撤回此傷害告訴之不起訴處分書（卷256-257 頁），並佐以
    同年4 月6 日之長庚紀念醫院高雄分院診斷證明書（卷189
    頁）併同院同日之醫療費用共870 元（720+150） 之收據2
    紙（卷190 頁）等為證，堪信其此遭被告毆傷之事實，衡情
    絕無憑空杜撰誣陷被告之可能，足信為真。被告認上開保護
    令係原告單方說法，不足為憑，本院不採。又此部分事實之
    起訴繫屬本院為97年4 月2 日（卷3 頁原告起訴狀上收狀日
    期章），距上揭原告主張於受遭被告毆傷即95年4 月6 日，
    尚未逾侵權行為請求權之2 年時效期間，依民法第129 條第
    1 項第3 款規定，已生中斷時效之效力，則被告為此之時效
    抗辯，自屬無據。
  (二)至關於原告主張(2)、(3)之事實，固據其分別提出同日之診斷
    證明書與醫費收據（卷198-199 頁；200-201 頁）為憑，但
    為被告所否認，且經本院依原告聲請向轄區五甲派出所查明
    是否有於(2)之95年4 月29至30日期間受理相關報案，獲復查
    無其事之情，有高雄縣政府警察局鳳山分局98年2 月6 日高
    縣鳳警偵字第0980000691號函及所附受理各類案件紀錄表（
    卷271-274 頁）可憑，此外原告已無其他足以為憑之證據得
    佐或向本院為何證據調查之聲請，是此2 部分之事實，本院
    自難採信。
五、按故意或過失，不法侵害他人之權利者，負損害賠償責任；
    又不法侵害他人之身體者，被害人雖非財產上之損害，亦得
    請求賠償相當之金額，民法第184 條第1 項前段、第195 條
    第1 項分別定有明文，據此原告請求被告給付上揭(1)事實之
    醫療費870 元及非財產損害之精神慰撫金，均於法有據。查
    原告為大學畢業，曾任空服員，名下有投資數筆、房屋1 棟
    、土地1 筆、汽車1 部等財產；被告亦係大學畢業，目前為
    執業醫生，名下有房屋4 棟、土地6 筆、汽車1 部及投資數
    筆等財產，除據兩造不爭執在卷外，且經本院依職權調閱兩
    造稅務電子閘門財產所得調件明細表（卷57-66 頁、263-26
    7 頁）可稽。乃審酌兩造教育程度、社會地位、經濟狀況、
    被告侵害原告之行為態樣及所受傷勢程度等一切情狀，認原
    告請求之精神慰撫金180 萬元尚屬過高，應以15萬元較為適
    當。
六、綜上所述，原告本於侵權行為之法律關係，請求被告給付醫
    療費870 元及精神損失15萬元共150,870 元，及自起訴狀繕
    本送達（卷68頁送達回證）翌日即97年4 月12日起至清償日
    止，按週年利率5 ％計算之法定遲延利息範圍內，為有理由
    ；原告逾此範圍之請求則無理由，均應駁回。
七、又兩造均陳明願供擔保，請准宣告假執行及免為假執行，經
    核就原告勝訴之部分，固均無不合，因本件判決所命給付金
    額未逾50萬元，故依民事訴訟法第389 條第1 項第5 款之規
    定，依職權宣告准原告假執行，併酌定相當之金額准許被告
    供擔保准免予假執行。至原告敗訴之部分，因其假執行之聲
    請即失所附麗，自應一併予以駁回。
八、據上論結，本件原告之訴為一部有理由、一部無理由，依民
    事訴訟法第79條、第389 條第1 項第5 款及第392 條第2 項
    規定，判決如主文。
中    華    民    國    98    年    3     月    13    日
                  民事第三庭  法  官  藍家慶
正本係照原本作成。
如對本判決上訴，須於判決送達後20日內向本院提出上訴狀。
中    華    民    國    98    年    3     月    13    日
                              書記官  呂姿儀


司法院資訊處製作；財團法人民間司法改革基金會備份。
